【裁判字號】    95,抗,667
【裁判日期】    951016
【裁判案由】    聲請裁定沒收違禁物
【裁判全文】
臺灣高等法院臺中分院刑事裁定           95年度抗字第667號
抗  告  人  臺灣彰化地方法院檢察署檢察官
被      告  甲○○
                    （現在臺灣雲林第二監獄執行中）
上列抗告人因聲請裁定沒收違禁物案件，不服臺灣彰化地方法院
中華民國95年8月24日第一審裁定 （案號：95年度聲字第1687號
，聲請案號：臺灣彰化地方法院檢察署 95年度聲沒字第251號）
，提起抗告，本院裁定如下：
    主  文
原裁定撤銷。
扣案之第一級毒品海洛因貳包（含袋重貳點貳陸公克），沒收銷
燬之。
    理  由
一、本件檢察官原聲請意旨以：被告甲○○毒品危害防制條例一
    案，於民國95年5月11日併入臺灣彰化地方法院 95年度訴字
    第658號案審理。扣案之第一級毒品海洛因一包（含袋重2.2
    6公克，聲請書誤載為包裝重2.26公克） ，係違禁物，爰依
    刑法第38條第1項第1款、第2項、第40 條但書、毒品危害防
    制條例第18條第1 項前段聲請單獨宣告沒收併銷燬之等情。
    原裁定則以：遍查全卷，未見有此包疑似海洛因之鑑驗報告
    在卷，無法證明扣案粉末一包即為海洛因，聲請人之舉證責
    任，尚屬不足，原審無法遽認上開扣案物品確屬毒品海洛因
    之違禁物，而裁定駁回檢察官單獨宣告沒收之聲請。
二、檢察官抗告意旨略以：依卷內查獲機關台中市警察局第一分
    局95年2月5日中分一偵字第0950000932號刑事案件報告書表
    示「經以毒品試劑檢驗扣案第一級毒品海洛因呈粉紅色毒品
    反應（詳如檢驗照片，第一級毒品海洛因經檢驗後為含袋重
    2.26公克）等語，並附有扣案毒品檢驗前之秤重照片（2.28
    公克），檢驗後之秤重照片（2.26公克）及附上以變色之毒
    品於照片內（詳警卷照片）及員警職務報告（詳警卷）。且
    被告於查獲時及偵查中亦坦承該物係海洛因，尚非完全無據
    等語。
三、經本院審酌全案卷證，認為檢察官抗告意旨所稱各節，洵屬
    可採，足認本件扣案之粉末一包，確屬第一級毒品海洛因無
    訛。原審未予詳查，誤以裁定駁回檢察官沒收併銷燬之聲請
    ，即有未合。本件檢察官之抗告為有理由，應將原裁定撤銷
    ，並依修正前刑法第38條第1項第1款、第2項、第40 條但書
    、毒品危害防制條例第18條第1 項前段，諭知扣案之海洛因
    一包（含袋重2.26公克）沒收併銷燬之。
依刑事訴訟法第413條，裁定如主文。
中    華    民    國    95    年    10    月    16    日
              刑事第十一庭  審判長法  官  陳  朱  貴
                                  法  官  胡  文  傑
                                  法  官  郭  同  奇
上列正本證明與原本無異。
不得抗告。
                                  書記官  康  孝  慈
中    華    民    國    95    年    10    月    17    日
                                                      Ｒ


司法院資訊處製作；財團法人民間司法改革基金會備份。
